臺灣花蓮地方法院刑事判決
110年度原金訴字第10號
公  訴  人  臺灣花蓮地方檢察署檢察官
被      告  謝美貞




選任辯護人  孫裕傑律師(法扶律師)
上列被告因洗錢防制法等案件，經檢察官提起公訴（110年度偵
字第3906號），本院判決如下：
    主      文
謝美貞犯三人以上共同詐欺取財罪，處有期徒刑壹年貳月，緩刑
肆年，並應於緩刑期間依附件二所示本院一一○年度司刑移調字
第三九八號調解筆錄之內容，向聲請人給付賠償。
    事實及理由
一、被告謝美貞所犯者非為死刑、無期徒刑、最輕本刑為3 年以
    上有期徒刑之罪或高等法院管轄第一審案件，其於準備程序
    進行中，先就被訴事實為有罪之陳述，經告知其簡式審判程
    序之旨，並聽取檢察官及被告、辯護人之意見後，本院合議
    庭依刑事訴訟法第273 條之1第1項之規定，裁定由受命法官
    獨任以簡式審判程序進行本案之審理，且依同法第273條之2
    規定，簡式審判程序之證據調查，不受第159 條第1項、第1
    61條之2、第161條之3、第163 條之1及第164條至第170條規
    定之限制，合先敘明。
二、本案犯罪事實、證據及應適用之法條，除增列被告於本院審
    理時之自白外，餘均引用如附件一所示檢察官起訴書之記載
    。
三、爰審酌被告為一智識成熟之成年人，在新聞不斷報導詐欺集
    團之人佯為具有相當之社經地位之成功人士，而詐以交往為
    前提，進而編造事由，向他人取得帳戶使用或詐取金錢，且
    此類詐欺手法早為政府廣為宣傳，在此情形下，被告非無預
    見所為可能係參與詐欺集團所為之詐欺、洗錢等犯行，自難
    推稱係因陷入愛情而相信詐欺集團編造之投資理由；惟考量
    其終知坦承犯行，且與被害人成立調解，應允賠償，犯後態
    度尚可，兼衡其生活狀況、智識程度、前科素行，以及被害
    人損失之金額，暨預期可獲得之賠償等一切情狀，量處如主
    文所示之刑。
四、被告並無前科，有臺灣高等法院被告前案紀錄表附卷可證，
    即未曾因故意犯罪受有期徒刑以上刑之宣告，其無非一時短
    於思慮，致罹刑章，犯後已坦承犯行，且與被害人和解，依
    其犯罪情節及犯後之態度，並有正當工作，足信無再犯之虞
    ，認其所受宣告之刑以暫不執行為適當，爰依刑法第74條第
    1 項第1 款之規定併予宣告緩刑2 年，以啟自新。又按緩刑
    宣告，得斟酌情形，命犯罪行為人向被害人支付相當數額之
    財產或非財產上之損害賠償，刑法第74條第2 項第3 款定有
    明文。為促使被告深切記取此次經驗，兼顧被害人權益保障
    ，依前揭規定，諭知如主文所示之緩刑條件。此部分緩刑條
    件依刑法第74條第4 項規定得為民事強制執行名義，倘被告
    違反上開緩刑條件且情節重大，足認原宣告之緩刑難收其預
    期效果，而有執行刑罰之必要，得依刑法第75條之1 第1 項
    第4 款規定撤銷其緩刑之宣告，併此敘明。
五、按犯罪所得，屬於犯罪行為人者，沒收之；於全部或一部不
    能沒收或不宜執行沒收時，追徵其價額；又犯罪所得已實際
    合法發還被害人者，不予宣告沒收或追徵，刑法第38條之1
    第1 項前段、第3項、第5項分別定有明文。據被告於警詢、
    偵查中陳稱：網路結識名為PARK之人，PARK表示想購買比特
    幣，請伊加其助理塔西為LINE好友，伊即依照塔西指示提款
    後，購買比特幣，匯入PARK之電子錢包，PARK原稱要給伊車
    馬費，從匯款進來之款項中扣除，卻又要伊另行前往超商購
    買價格約1萬1000元之點數卡，故伊非但未領得車馬費，更
    遭騙取1萬1000元等語；則被告提領之款項，係屬洗錢之標
    的，且已轉交詐欺集團上游，該等款項即非被告所有，被告
    亦無事實上處分權限，自無從依洗錢防制法第18條第1項前
    段規定宣告沒收或追徵，依卷內現存證據，亦難證明被告因
    本案確實獲取何犯罪所得，故無從宣告沒收，附此敘明。
據上論斷，應依刑事訴訟法第273 條之1 第1 項、第299 條第1
項前段、第310 條之2 、第454 條第2 項，洗錢防制法第14條第
1項，刑法第11條前段、第28條、第339 條之4第1項第2款、第55
條、第74條第1 項第1 款、第74條第2 項第3 款，刑法施行法第
1 條之1，判決如主文 。
本案經檢察官戴瑞麒偵查起訴，由檢察官王柏舜到庭執行職務。
中　　華　　民　　國　　111 　年　　1 　　月　　27　　日
                  刑事第一庭    法  官  戴韻玲
以上正本證明與原本無異。
如不服本判決應於收受送達後20日內向本院提出上訴書狀，並應
敘述具體理由。其未敘述上訴理由者，應於上訴期間屆滿後20日
內向本院補提理由書(均須按他造當事人之人數附繕本)「切勿逕
送上級法院」。告訴人或被害人如對於本判決不服者，應具備理
由請求檢察官上訴，其上訴期間之計算係以檢察官收受判決正本
之日期為準。
辯護人依據刑事訴訟法第346條、公設辯護人條例第17條及律師
法第32 條第2項、第36條等規定之意旨，尚負有提供法律知識、
協助被告之義務（含得為被告之利益提起上訴，但不得與被告明
示之意思相反）。
因疫情而遲誤不變期間，得向法院聲請回復原狀。
中　　華　　民　　國　　111 　年　　1 　　月　　27　　日

                                書記官  李俊偉
附錄法條：
刑法第339條之4
犯第339條詐欺罪而有下列情形之一者，處1年以上7年以下有期
徒刑，得併科1百萬元以下罰金：
一、冒用政府機關或公務員名義犯之。
二、三人以上共同犯之。
三、以廣播電視、電子通訊、網際網路或其他媒體等傳播工具，
    對公眾散布而犯之。
前項之未遂犯罰之。
洗錢防制法第2條
本法所稱洗錢，指下列行為：
一、意圖掩飾或隱匿特定犯罪所得來源，或使他人逃避刑事追訴
    ，而移轉或變更特定犯罪所得。
二、掩飾或隱匿特定犯罪所得之本質、來源、去向、所在、所有
    權、處分權或其他權益者。
三、收受、持有或使用他人之特定犯罪所得。
洗錢防制法第14條
有第二條各款所列洗錢行為者，處7年以下有期徒刑，併科新臺
幣5百萬元以下罰金。
前項之未遂犯罰之。
前二項情形，不得科以超過其特定犯罪所定最重本刑之刑。